臺灣桃園地方法院刑事判決　　　　　　　　　　　　九十三年度簡上字第二一五號
　　上　訴　人　臺灣桃園地方法院檢察署檢察官
　　被　　　告　丁○○　男　三.
右列上訴人因被告所犯贓物案件，不服本院九十三年度桃簡字第七一六號中華民國九
十三年五月二十七日第一審簡易判決（檢察官聲請簡易判決案號：九十三年度偵字第
六三八號），提起上訴及移送併案審理（台灣桃園地方法院檢察署九十三年度偵字第
五九０五號），本院管轄之第二審合議庭判決如左：
    主  文
原判決撤銷。
丁○○連續收受贓物，累犯，處有期徒刑陸月，如易科罰金，以佰元折算壹日。
    事  實
一、丁○○前於民國八十九年間因竊盜罪及違反毒品危害防制條例案件，經本院分別
    判處有期徒刑七月及十月確定，嗣經定應執行有期徒刑一年四月，於九十二年五
    月三日縮刑假釋期滿執行完畢。猶不知警惕，明知姓名年籍不詳綽號「飛揚」之
　　成年男子，於九十二年十一月十九日上午十一時後至同年月二十日間，在桃園縣
  　八德市○○街某處，所交付之車牌號碼ＦＬＬ─四九三號重型機車（該車為丙○○所有，於九十二年十一月十九日上午十一時許，在桃園縣平鎮市○○路二四三
    巷二號前，遭不詳之人竊取），及姓名年籍不詳之人，於九十三年一月四日晚間
    十一時後至同年月十三日前，在台灣地區某不詳處所，所交付之車牌號碼ＨＶＵ
    ─二七二號輕型機車（上訴書誤載為ＨＶＮ─二七五號，應予更正，ＨＶＵ─二
    七二號機車係甲○○所有，於九十三年一月四日晚間十一時許，在桃園縣八德市
    ○○街一二七號前，遭不詳之人竊取），均係來歷不明之贓物，竟仍基於收受贓
    物之概括犯意，連續收受前開二輛贓車，供己代步使用。嗣於九十二年十一月二
    十五日凌晨零時十五分許，丁○○在桃園縣桃園市○○路、青田街口之便利商店
    內與黃智偉發生糾紛，經警據報前往現場處理，而當場查獲丁○○騎乘前開ＦＬ
    Ｌ─四九三號機車。另於九十三年一月十三日凌晨五時許，在桃園縣八德市白鷺
    里合興一號前，為巡邏員警甯世雄及王際華查覺停放該處之ＨＶＵ─二七二號機
    車為失竊車輛，乃在現場埋伏，而於同日凌晨六時許，發現丁○○自該機車停放
    處前之住處走出，將手中所拿之音響擴大器逕放在ＨＶＵ─二七二號機車之腳踏
    墊上，並持一字型起子打開該機車之置物箱，取出內置之安全帽戴上，並坐上機
    車，欲持該支起子發動機車之際，為員警當場查獲，並扣得丁○○準備用以發動
    前開ＦＶＵ─二七二號機車所使用之一字型起子一支，而查悉上情。
二、案經桃園縣政府警察局桃園分局、八德分局移送台灣桃園地方法院檢察署檢察官
    偵查起訴及併案審理。
    理  由
一、訊據被告丁○○對其於右開時、地，明知綽號「飛揚」之男子所交付之ＦＬＬ─
    四九三號機車，係來路不明之贓車，仍予以收受，供己代步之用之事實坦承不諱
    （見九十三年度偵字第六三八號偵查卷第四十八頁、本院卷附九十三年九月三日
    準備程序筆錄），核與被害人丙○○於警訊中指述之情節相符，並有贓物領據、
    車輛竊盜、車牌失竊資料個別查詢報表─查詢車輛認可資料各乙紙、查獲照片二
    幀在卷可稽，足見被告此部自白確與事實相符，堪以採信。又被告於九十二年十
    一月二十五日查獲前約四、五天，自該名綽號「飛揚」之男子處收受前開ＦＬＬ
    ─四九三號機車，供己代步之用一節，業據被告於偵查中供述詳確（見九十三年
    度偵字第六三八號偵查卷第四十八頁），是由此推知，被告應係於前開ＦＬＬ─
    四九三號機車於九十二年十一月十九日上午十一時失竊後至同年月二十日間，收
    受該部贓車至明，公訴人認被告係在九十一年十一月二十日至同年月二十一日
　　間 某時收受上開機車，尚有未合，應予更正。
二、訊據被告矢口否認有自姓名年籍不詳之人處，收受前開ＨＶＵ─二七二號贓車代
    步之收受贓物犯行，辯稱：伊當時是坐在那部機車上等人，車子也沒有發動，伊
    並沒有收受該部機車，一字型起子係伊用來修理音響用的，並未拿來發動機車云
    云。惟查：
  (一)右開ＨＶＵ─二七二號機車，為甲○○所有，於九十三年一月四日二十三時許，
    在桃園縣八德市○○街一二七號前失竊一節，業據被害人甲○○於警訊時指述明
    確，堪信前開機車係失竊之財物無訛。又同年月十三日凌晨五時許，當時任職桃
    園縣政府警察局八德分局高明派出所之甯世雄及乙○○○○駕駛巡邏車，行經桃
    園縣八德市白鷺里合興一號前，查覺停放該處之ＨＶＵ─二七二號機車為失竊車
    輛，已熄火惟引擎仍有餘溫，乃折回派出所換上便服回到現場埋伏，而於同日凌
    晨六時許，發覺被告丁○○自該機車停放處前住處走出，將手中所拿之音響擴大
    器，逕放在該機車腳踏墊上，並取出一字型起子打開該機車之置物箱，取出內置
    之安全帽戴上，並坐上機車，欲持該支起子發動機車之際，為甯世雄及乙○○○○當場逮獲，並在被告身上扣得丁○○欲持以發動前開ＨＶＵ─二七二號機車之
    一字型起子一支各情，業據證人甯世雄、乙○○○○於偵審中到庭證述明確（見
    九十三年度偵字第五九０五號偵查卷第三十一、三十二、五十一、五十二、五十
    七、五十八頁、本院卷附九十三年十月十二日審判筆錄），核與被告於警訊時自
    承當時伊將手上物品置於機車踏板上，並且將安全帽及手套戴上，並坐於機車上
    ，從身上取出伊所有之一字起子欲插入機車鑰匙孔發動，為警方當場查獲等情相
    符（見九十三年度偵字第五九０五號偵查卷第十一頁背面、第十二頁）。再徵諸
    證人甯世雄、王際華均為依法執行公權力之公務員，其等與被告均素無仇怨，自
    無編造情節誣陷被告之必要，足認證人甯世雄、王際華前開所證情節屬實，胥值
    採信。此外，復有贓物領據乙紙、現場查獲照片一幀附卷，並有前述被告準備用
    以發動ＨＶＵ─二七二號機車之一字型起子扣案可佐。
  (二)反觀之被告先於警訊時供稱：ＨＶＵ─二七二號機車係戴永淇竊取的，是戴永淇
    騎去現場停放的云云（見九十三年度偵字第五九０五號偵查卷第十一頁背面、第
    十二頁）。嗣於九十三年一月十三日第一次偵查時改稱：伊只是坐在機車上，在
    等朋友阿寶來載伊，起子是要修電視的，車子不知道是不是戴永淇偷的云云（見
    九十三年度核退字第三五八號偵查卷第二十二、二十三頁），同年四月三十日偵
    查時又改稱：當天是己○○的哥哥蕭吉生借一台黑色豪邁機車給伊騎去案發地點
    電動遊戲場刷油漆，戴永淇與本件完全無關云云，同年五月二十五日偵查時再改
    稱當天伊有騎摩托車去，但因行李太多，伊坐在該台被竊的摩托車上等人來載伊
    ，當時是伊朋友載伊到現場云云（以上二次見九十三年度偵字第五九０五號偵查
    卷第四十六、五十一、五十二頁），於本院審理時復又改稱：合興一街一號是一
    家泡茶的店，伊去那間店泡茶，出來看到門口有一部機車，就坐在機車上等人，
    是己○○要過來載伊，己○○並無綽號，阿寶伊不知道是誰，手上的起子是擴大
    器用的，是因為擴大器，才叫人家來載伊，不是行李太多云云（見本院卷附九十
    三年十月十二日審判筆錄），被告先後辯詞並不一致，顯見被告前後就本案所持
    之辯解，係有因應庭訊狀況之不同，而翻異其詞之情狀，是被告丁○○歷次辯解
    之可信度，已屬大有可疑。再參之，被告於右揭時、地，確為員警親見被告有將
    所持之物品放置在該處所停放之ＨＶＵ─二七二號機車腳踏墊上，並以起子開啟
    機車置物箱內取出安全帽並戴上，且跨坐上機車，欲持起子發動該機車之情狀，
    抑且，自被告身上起出之一字型起子經員警當場測試結果，亦確能輕易發動前開
    ＨＶＵ─二七二號機車一節，均據證人甯世雄、王際華證述如前，勾稽上情以觀
    ，被告前開各動作顯然係一般人準備騎乘機車之循序動作。由此益徵，被告確有
    收受前開ＨＶＵ─二七二號機車騎乘之事實。綜右事證，被告所為否認此部犯罪
　  之辯解，核屬卸責之詞，並不足採信。
　(三)被告丁○○另辯稱：伊在警察局被庚○○○○打，才說機車是戴永淇偷的，警訊
  　筆錄上記載內容不實云云。然查，證人即查獲本案員警甯世雄及為被告丁○○製
    作警訊筆錄之警員王際華於偵審中均證稱並沒有毆打被告等語明確（見九十三年
    度偵字第五九０五號偵查卷第五十一頁、本院卷附九十三年十月十二日審判筆錄
    ），並不能證明被告丁○○在警訊時警員有何刑求取供情事。被告丁○○復未提
    出資為證明伊有因此而受傷之相關資料以證明，已難認被告所指刑求一節屬實。
    況依被告所指被刑求之八德分局高明派出所製作之詢問筆錄所記載，被告並未坦
    認伊有收受ＨＶＵ─二七二號機車供己代步所用之收受贓物犯行，而本院係綜合
    證人即查獲本件之員警甯世雄、王際華之指述，且有被告用以準備發動前開失竊
    機車之一字型起子扣案為證，復參酌被告先後於警訊、偵查及審理時所辯各情節
    均相互矛盾，已足堪認定被告前開收受贓物情事。被告丁○○所稱被刑求一節云
    云，除無法證明為真實外，亦不影響本院前開依事證認定之事實。至被告聲請傳
    喚證人己○○、戊○○以證明被告所持之擴大器是被告工作之汽車美容店裡的，
    己○○是要過來載被告的一節，惟證人己○○、戊○○經公訴人及本院屢次合法
    通知傳喚，均無正當理由未到庭，稽以被告所述該二位證人欲證述之前述內容，
    均與被告所犯該犯行無直接關連，且被告所犯此部收受贓物犯行，業經本院依事
    證認定屬實，已如上述，是本院認已無再行調查證人己○○、蕭吉生之必要，均
    併予敘明。
三、綜上所述，本件事證已明，被告犯行均堪認定，應依法論科。
四、核被告丁○○所為，係犯刑法第三百四十九條第一項之收受贓物罪。被告二次收
    受贓物犯行，時間緊接，方法相近，復均觸犯構成要件相同之罪名，顯係基於概
    括犯意為之，依連續犯規定論以一罪，並依法加重其刑。公訴意旨雖未就被告於
　　九十三年一月四日晚間十一時後至同年月十三日前，自姓名年籍不詳之人收受車
　  牌號碼ＨＶＵ─二七二號輕型機車該次收受贓物犯行提起公訴，惟該部分與已經
    公訴人起訴部分，有連續犯之裁判上一罪關係，為起訴效力所及，本院自應併予
    審判，附此敘明。
五、原審據以論罪科刑，固非無見，惟就被告前述收受ＨＶＵ─二七二號機車該次之
    收受贓物犯行未及審酌，自有未洽，檢察官上訴意旨執此指摘原判決不當，為有
    理由，自應將原決撤銷改判。查被告丁○○前於八十九年間因竊盜罪及違反毒品
　　危害防制條例案件，經本院分別判處有期徒刑七月及十月確定，嗣經定應執行有
  　期徒刑一年四月，於九十二年五月三日縮刑假釋期滿執行完畢等情，有卷附台灣
    高等法院被告全國前案紀錄表可按，其受有期徒刑之執行完畢後，五年以內再犯
    有期徒刑以上之罪，為累犯，依法加重其刑。爰審酌被告犯罪之動機、目的、手
    段、所生危害，犯後坦承部分犯行等一切情狀，量處如主文所示之刑，並諭知易
    科罰金之折算標準。至扣案之一字型起子一支，雖為被告所有用以準備發動前開
    ＨＶＵ─二七二號機車所用之物，惟與本件收受贓物犯行並無直接關聯，自不得
    宣告沒收，末此敘明。
據上論斷，應依刑事訴訟法第四百五十五條之一第三項、第三百六十九條第一項前段
、第三百六十四條、第二百九十九條第一項前段，刑法第五十六條、第三百四十九條
第一項、第四十七條、第四十一條第一項前段，罰金罰鍰提高標準條例第一條前段、
第二條，判決如主文。
本案經檢察官徐則賢到庭執行職務。
中　　　華　　　民　　　國　　九十三　　年　　　十　　　月　　二十六　　日
                                臺灣桃園地方法院刑事第七庭
                                    審判長法  官  孫惠琳
                                          法  官  賴淑美
                                          法  官  林惠霞
右正本證明與原本無異。
不得上訴。
                                          書記官  陳恩如
中　　　華　　　民　　　國　　九十三　　年　　　十　　　月　　二十八　　日
附錄本案論罪科刑法條全文：
中華民國刑法第三百四十九條
收受贓物者，處三年以下有期徒刑、拘役或五百元以下罰金。
搬運、寄藏、故買贓物或為牙保者，處五年以下有期徒刑、拘役或科或併科一千元以
下罰金。
因贓物變得之財物，以贓物論。
